【裁判字號】    99,台上,763
【裁判日期】    990204
【裁判案由】    妨害性自主等罪
【裁判全文】
最高法院刑事判決              九十九年度台上字第七六三號
上  訴  人  甲○○
上列上訴人因妨害性自主等罪案件，不服台灣高等法院中華民國
九十八年十二月七日第二審判決（九十八年度上訴字第四七六六
號，起訴及追加起訴案號：台灣桃園地方法院檢察署九十七年度
偵字第二一六五三號、九十七年度偵緝字第一五四０號），提起
上訴，本院判決如下：
    主  文
上訴駁回。
    理  由
按刑事訴訟法第三百七十七條規定，上訴於第三審法院，非以判
決違背法令為理由，不得為之。是提起第三審上訴，應以原判決
違背法令為理由，係屬法定要件。如果上訴理由書狀並未依據卷
內訴訟資料，具體指摘原判決不適用何種法則或如何適用不當，
或所指摘原判決違法情事，顯與法律規定得為第三審上訴理由之
違法情形，不相適合時，均應認其上訴為違背法律上之程式，予
以駁回。又羈押看守所或在監另案執行之被告，其上訴書狀非向
監所長官提出，逕向法院提出者，其期間之計算，如監所與法院
非在同一地者，仍應扣除監所與法院間之在途期間。本件上訴人
○○○因妨害性自主等罪案件，經第一審判處罪刑（應執行有期
徒刑二十年，並應於刑之執行前，令入相當處所施以治療，期間
至治癒為止，但最長不得逾三年）後，於民國九十八年十月二十
八日將判決正本送達上訴人收受，有送達證書在卷可稽（見第一
審卷第九七頁）。而上訴人另案在台灣台北監獄執行，其第二審
上訴狀非向該監長官提出，而係於九十八年十一月十二日逕向第
一審法院提出。其上訴期間，自收受判決正本之翌日即九十八年
十月二十九日起算，加計在途期間一日，原應於九十八年十一月
八日屆滿，因該期間之末日為星期日，依法以次日代之，延至九
十八年十一月九日屆滿，乃上訴人遲至九十八年十一月十二日始
行提起上訴，其上訴自非合法。原判決因以其上訴逾期為由，駁
回其第二審之上訴，經核於法洵無違誤。上訴人所犯各罪中，恐
嚇危害安全罪（即第一審判決附表編號五）部分，屬刑事訴訟法
第三百七十六條第一款所列不得上訴於第三審法院之案件，上訴
人猶提起上訴，自非法之所許。其餘各罪部分之上訴意旨，僅對
於第一審認定之犯罪事實，為事實之爭辯，而於原判決前述論斷
究竟如何違背法令，未為任何之指摘，難謂已符合首揭法定上訴
要件，該部分上訴自屬違背法律上之程式，均應予駁回。
據上論結，應依刑事訴訟法第三百九十五條前段，判決如主文。
中    華    民    國  九十九  年    二    月    四    日
                      最高法院刑事第十一庭
                          審判長法官  石  木  欽
                                法官  洪  佳  濱
                                法官  韓  金  秀
                                法官  段  景  榕
                                法官  周  煙  平
本件正本證明與原本無異
                                      書  記  官
中    華    民    國  九十九  年    二    月    八    日
                                                     ｍ

司法院資訊處製作；財團法人民間司法改革基金會備份。
